【裁判字號】    89,上更(一),129
【裁判日期】    900628
【裁判案由】    違反公職人員選舉罷免法
【裁判全文】
臺灣高等法院臺中分院刑事判決                八十九年度上更(一)字第一二九號
    上  訴  人
    即  被  告  丙○○
    上  訴  人
    即  被  告  戊○○
    共      同
    選任辯護人  陳修義
右上訴人因違反公職人員選舉罷免法案件，不服台灣南投地方法院八十八年度訴字第
五四號中華民國八十八年八月十三日第一審判決（起訴案號：台灣南投地方法院檢察
署八十八年度偵字第一一八、七三七號），提起上訴，經判決後由最高法院發回更審
，本院判決如左：
      主  文
原判決撤銷。
丙○○、戊○○共同連續對於有投票權之人，交付賄賂，而約其投票權為一定之行使
，各處有期徒刑壹年，均併科罰金新臺幣肆拾萬元，罰金如易服勞役，以罰金總額與
陸個月之日數比例折算。均褫奪公權參年。戊○○緩刑伍年。
扣案之「山地原住民立法委員己○○輔選估票統計」壹疊，暨新台幣壹仟伍佰元均沒
收。
      事  實
一、丙○○為南投縣縣議員，與戊○○係夫妻，共同於民國八十七年度第四屆立法委
    員選舉期間，為登記第九號山地原住民立法委員候選人己○○幫忙助選，丙○○
    並擔任己○○競選總部在信義鄉之負責人，庚○○（另案審結）為南投縣信義鄉
    鄉民代表，亦為己○○助選，庚○○乃請託居住於信義鄉雙龍村有投票權之原住
    民米日騰、全女儉（均另案審結）夫妻，在雙龍村幫忙為己○○拉票，嗣因八十
    七年十二月一日至二日間，米日騰、全女儉向庚○○要求，有村民反應如沒有錢
    ，則不願意投票與己○○，庚○○為使己○○順利當選，乃於八十七年十二月三
    日下午五時五十七分許，以電話向丙○○表示上情，庚○○即與丙○○、戊○○
    共同基於對於有投票權之人，交付賄賂，而約其投票權為一定行使之犯意聯絡，
    丙○○與庚○○約定，由庚○○前往其位於南投縣水里鄉頂崁村圳頭巷五十九之
    四十二號住處，庚○○依約前往後，隨即由戊○○將新臺幣（下同）五百元之鈔
    票共一萬五千元現金，交付與庚○○，使庚○○得以每票五百元之價格向雙龍村
    有投票權之人行賄。庚○○於取得資金後，亦於八十七年十二月三日晚間九時二
    十八分許，前往米日騰、全女儉夫妻位於南投縣信義鄉光復巷六十二號住處，除
    回應米日騰、全女儉夫妻許以投票與候選人己○○所要求之賄賂外，米日騰、全
    女儉亦與庚○○共同基於對於有投票權之人，交付賄賂，而約其投票權為一定行
    使之犯意聯絡，由庚○○將上開一萬五千元交付米日騰，庚○○並以米日騰家中
    電話向丙○○回報賄款已經送達。而米氏夫婦取得上開款項後，即依約以每票五
    百元之價格向雙龍村有投票權之人行賄，米氏夫妻並依約於附表所列之時間地點
    內，交付賄賂與原住民幸珠美、甘美英、全超民、幸振武、幸文義、全珍寶與米
    文龍等人（均另案審結），餘款則為米日騰、全女儉花用完畢。嗣米文龍在犯罪
    未經發覺前，於八十七年十二月五日持所收得之一千五百元賄款，向南投縣警察
    局信義分局自首投票受賄罪之犯行，經臺灣南投地方法院檢察署檢察官指揮法務
    部調查局派駐臺灣南投地方法院檢察署之查賄執行小組人員循線追查，進而查獲
    上情，並扣得上開賄款一千五百元（另案已經檢察官執行沒收），及丙○○所有
    供其等為上開犯行所用之「山地原住民立法委員己○○輔選估票統計」壹疊，暨
    電話簿、輔選記事資料、輔選幹部資料、輔選幹部組織表、邀請函各一份、記事
    本三本等物。而交付予幸珠美、甘美英、全超民、幸振武、幸文義、全珍寶之賄
    款，亦經渠等花用完畢。
二、案經臺灣南投地方法院檢察署檢察官自動檢舉偵查起訴。
      理  由
一、訊據上訴人即被告丙○○、戊○○（以下均稱被告）二人，均矢口否認有何違反
    公職人員選舉罷免法之犯行，被告丙○○辯稱：伊未替己○○助選，亦未擔任己○○競選總部在信義鄉之負責人，也未接到庚○○打來表示鄉民反應如沒有錢，
    則不願投票給己○○的電話，更不認識米日騰，扣案之資料部分是伊競選縣議員
    時所留下來的，部分是參加座談會拿回來作為下次競選之資料云云；被告戊○○
    則辯稱：伊未替己○○助選，也未交錢給庚○○，查扣之資料部分是其夫丙○○
    競選縣議員時所留下來的，電話簿是鄉公所印製的，其餘是伊蒐集參考用的云云
    。經查：
  (一)被告戊○○於偵查中先後供稱：被告丙○○係擔任己○○競選總部副總幹事職，
    責任區域為南投縣信義鄉，伊出面去拜託所認識的人支持己○○，庚○○也是支
    持己○○（參見八十八年度偵字第一一八號卷第六頁、第二十三頁背面），「輔
    選記事資料」係被告丙○○所書寫，是丙○○參加己○○競選總部開會時所記載
    ；「輔選幹部組織表」是丙○○於開會後攜回，而其中用筆所寫之字體（按在輔
    選幹部組織表副總幹事上填寫「丙○○」三字），係丙○○所書寫的（參見同上
    偵查卷第八頁）。而被告丙○○亦自承：我自己認為在政治的份量上，可以掛名
    副總幹事，所以就把自己的名字填在副總幹事的欄位上（參見同上偵查卷第十四
    頁背面）。被告二人所供承上情並核與證人庚○○在偵查中證稱：被告丙○○是
    己○○在信義鄉的總負責人（參見同上偵查號卷第三頁正面）等情節相符，已堪
    認被告二人上開所供應屬事實。又扣案之山地原住民立法委員己○○輔選估票統
    計表，係一整疊其數量非少，被告戊○○於偵查中所辯：伊拿回上開輔選估票統
    計表係供參考之用云云，顯非可採，足見被告二人於民國八十七年度第四屆立法
    委員選舉期間，為登記第九號山地原住民立法委員候選人己○○幫忙助選，丙○○並擔任己○○競選總部在信義鄉之負責人，證人庚○○亦為己○○助選無訛。
    另本件經臺灣南投地方法院檢察署檢察官指揮查賄執行小組人員前往被告丙○○
    住處搜索，搜得己○○輔選記事資料、輔選幹部資料、輔選幹部組織表，並有搜
    索扣押筆錄及前述扣押物扣案足稽。而按一般候選人之輔選記事資料、輔選幹部
    資料、輔選幹部組織表均為候選人認為極祕密之事，倘若被告丙○○非己○○之
    競選幹部，何以取得競選之祕密資料？對此被告丙○○雖辯稱：係己○○競選總
    部以郵寄方式交給伊，其用途僅是供伊參考云云（參見同上偵查卷第十四頁）；
    被告戊○○於八十八年四月十六日原審調查時則稱：伊向己○○競選總部要的，
    準備以後競選要用云云；然前述資料之所以祕密，其目的無非係為免對手知悉後
    加以瓦解，是被告丙○○若非己○○競選幹部，該等資料自不可能任意以寄送方
    式交予被告丙○○，被告丙○○此部分辯詞亦顯與常理不符。另證人即南投縣仁
    愛鄉鄉民代表會主席甲○○雖到庭證稱：扣案之輔選幹部組織表上所寫之名字，
    除丙○○以外，其他幾乎都是仁愛鄉鄉民，所記載之地名，除埔里以外，其他都
    是仁愛鄉的地區等語（參見本院卷第一四八頁）。惟被告丙○○於偵查中已供稱
    ：己○○可能希望伊做一個信義鄉輔選幹部組織表（同上偵查卷第三十頁背面）
    ，查該輔選幹部組織表既係極秘密且重要之資料，已如前述，被告丙○○既可取
    得上開資料，並被委以製作另份信義鄉輔選幹部組織表之重任，益見其確係己○○競選總部在信義鄉之實際負責人。至證人乙○○於原審及本院前審雖均證稱：
    伊係己○○埔里競選總部之執行長，信義鄉由其負責，被告丙○○只是掛名，輔
    選幹部資料及組織表是公開表示人脈很廣，只是要給對方看的文宣而已；於本院
    調查時復證稱：實際之競選總部輔選幹部組織表，丙○○並沒有，但為了競選策
    略，會對外公佈如本案扣案之輔選幹部組織表，該份組織表任何人皆可索取，目
    的是要讓競選對手看，以為虛應云云；另證人甲○○於本院調查時亦證稱：輔選
    幹部組織表僅是選舉花招而已云云。惟本院經核扣案之「輔選幹部組織表」，依
    其內書寫情形及排列印製之狀況以觀，其非對外之文宣至為顯然，證人乙○○、
    甲○○所為之證言內容，已非可採。另按證人乙○○係己○○之主任秘書，並據
    證人庚○○於偵查中證陳明確（參見八十七年度選偵字第一號卷第五十四頁背面
    ），而證人乙○○於本院前審亦證稱：伊為己○○競選總部之總執行長，證人乙○○與被告二人間，既為本件選舉而有密切之關係，證人乙○○事後迴護被告而
    為其等有利之證言，乃屬必然，證人乙○○、甲○○所為之證言，並不能為被告
    二人有利之認定。
  (二)被告丙○○夫婦於偵訊時均自承：並不認識米日騰，亦無交往等語（參見八十八
    年度偵字第一一八號卷第五十九頁、第六十六頁），而證人米日騰於偵查中亦證
    稱：伊不認識被告丙○○夫婦（參見八十八年度偵字第一一八號卷第八十二頁）
    。被告二人既與證人米日騰不相認識，然查八十七年十二月三日下午九時二十八
    分許，自米日騰住處之七四一七四二電話中，卻有與丙○○住處之八七○七五五
    號電話，通話時間約三十五秒之通聯記錄，又八十七年十二月三日下午五時五十
    七分許，自庚○○住處之七七四七九三號電話，亦有與丙○○住處之八七○七五
    五號電話，通話時間約八十七秒之通聯記錄，均有通聯記錄在卷足稽（參見八十
    八年度偵字第一一八號卷第四十九頁及第五十二頁背面）。而上開通聯記錄所顯
    示之內容，均與證人米日騰於八十七年度選偵字第一號案證稱：伊於八十七年十
    二月三日下午五、六時許，到達庚○○住處與庚○○商談賄選細節，伊向庚○○
    稱可以掌握三十票後，因庚○○身上沒錢，庚○○隨即打了一通電話，並要伊先
    行返家，晚一點再到伊家等語（參見八十七年度選偵字第一號卷第九頁、第二十
    七頁），暨證人米日騰於八十七年度選偵字第一號案證稱：當晚（即八十七年十
    二月三日）九點半左右，庚○○獨自一人開車到我家，並帶來三十張五百元的鈔
    票交給我（參見八十七年度選偵字第一號卷第九頁），及於偵查中結證稱：庚○○將錢送往伊家後，在伊家打了一通電話，伊聽到庚○○說錢已經送過去了；八
    十七年十二月三日庚○○到伊家後，有向伊借電話要打給丙○○等語（參見八十
    八年度偵字第一一八號卷第八十一頁背面、第八十二頁背面），均至為符合。且
    被告二人並不認識證人米日騰，而證人米日騰亦稱不認識被告二人，業如前述，
    則該通自證人米日騰住處撥往被告丙○○住處之電話，顯係證人庚○○交付賄款
    後回報被告丙○○之電話，證人米日騰上開證言內容顯屬事實無訛。至證人庚○○於原審審理中雖證稱：當晚在米日騰家中並未打電話與丙○○回報云云，然按
    證人庚○○於偵查中業明確陳稱：一萬五千元賄款是伊打電話告知丙○○，後來
    在丙○○家中由戊○○親手交付等語（參見八十八年度偵字第一一八號卷第二頁
    背面），證人庚○○嗣後翻異前詞改稱：一萬五千元是不詳姓名之人所交付；暨
    證人米日騰嗣於原審改稱：伊不知道庚○○在伊家有無打電話給丙○○云云。經
    核均與上開調查所得之事項不符，證人庚○○、米日騰二人嗣又改稱各語，均無
    非事後迴護被告二人之詞，均不足採信。
  (三)此外庚○○、米日騰、全女儉、幸珠美、甘美英、全超民、幸振武、幸文義、全
    珍寶與米文龍等人，違反公職人員選舉罷免法案件部分，並經臺灣南投地方法院
    以八十七年度訴字第四一七號刑事判決，均判決罪刑確定，有上開判決書一份附
    卷足參（參見原審卷第四十五頁至第四十九頁）。再被告戊○○經送往法務部調
    查局做測謊鑑定，就未交付賄款與庚○○為己○○買票，及庚○○未向其索取買
    票錢等情，則呈情緒波動反應，有說謊現象；而被告丙○○則因精神狀況不佳無
    從測試等情，亦有法務部調查局鑑定通知書附卷可參。而查測謊鑑定，係依一般
    人在說謊時，會產生遲緩、緊張、恐懼、不安等心理波動現象，乃以科學方法，
    由鑑定人利用測謊儀器，將受測者之上開情緒波動反應情形加以紀錄，用以判別
    受測者之供述是否真實。故測謊鑑定，倘鑑定人具備專業之知識技能，復事先獲
    得受測者之同意，所測試之問題及其方法又具備專業可靠性時，該測謊結果，如
    就否認犯罪有不實之情緒波動反應，雖不能採為有罪之唯一證據，但非無證據能
    力，仍得供裁判之佐證，其證明力如何，事實審法院自得依職權自由判斷。（參
    照最高法院八十七年度臺上字第三九二八號裁判要旨），本院參照前述一切事證
    結果，堪認被告戊○○測謊結果係屬事實，即被告二人確有本件犯行。雖卷附法
    務部調查局八十七年十二月二十四日（八七）陸（三）字第八七○九一九五三號
    鑑定通知書鑑定結果除記載：「庚○○稱（一）沒給米日騰買票錢（二）沒幫己○○買票，測試呈情緒波動反應，應係說謊」外，另認「以緊張高點法詢問何人
    交付買票錢時，以『潘秘書』反應最大，研判係潘秘書所為」（參見八十七年度
    選偵字第一號卷第一二九頁）。惟查：法務部調查局對庚○○測謊時所設之問題
    ，其中「買票錢是誰交付給你的？」一項，所設定之四位人名分別為：陳雅雲、
    潘秘書、己○○、黃光復，有該局以九十年三月十五日（九○）陸（三）字第九
    ○○一二七五一號函所檢送之測謊問卷在卷可稽（參見本院卷第八十一頁）。訊
    之證人即負責該次測謊工作之該局人員林振興到庭證稱：「（如何導出「研判係
    潘秘書所為」這個結論？）人在緊張時心跳、呼吸會加快、血壓會升高，我們根
    據緊張高點法所呈現之圖表其中２就是潘秘書的部分，呈現三處高點，其中又以
    第二高點最為明顯，在實務上認為係說謊現象，另外３的部分只在第二遍時呈現
    高點，第四的部分，是因為受測者身體移動，這部分不能列入，我們綜合研判，
    認為受測者對第二個人名的部分有說謊現象。我們鑑定通知書通常的寫法，會根
    據綜合研判的結果，直接以『研判』二字來呈現結論，不過這僅供院檢承辦人員
    參考」、「（陳雅雲、黃光復是否為虛構之人物？）是的。一般第一個問題是外
    在聲音的刺激，第一個問題擺與案件無關的問題，這樣子測試會比較準。最後壹
    個問題也是用假名，因為我們問的問題會反覆的問他」、「（所有的問題是否依
    照檢察官的指示來設題？是的」、「（在測試『買票錢是誰交付給你的』的問題
    時，為何未把丙○○、戊○○二人列入？）我們是依照檢察官的指示來設定測試
    內容。當時是在南投地檢測謊，印象中檢察官有提到依照常理買票錢不太可能由
    己○○直接交付庚○○，中間必有人轉手，因此把潘秘書列入問題假設的對象，
    至於檢察官為何不列入丙○○、戊○○二人我們並不清楚」。該次測謊既未將被
    告二人名字列入其中一併測試，所為測謊結果自失其客觀完整性，不足作為有利
    或不利於被告二人之認定。另被告丙○○對於法務部調查局對其所為測謊結果為
    ：「丙○○因精神狀況不佳，測試結果不予研判」，表示其當時精神沒有不佳之
    狀況云云，惟訊之鑑定人林振興稱：「我們測謊的程序都會反覆作好幾遍，因測
    謊時丙○○精神狀況不佳，所以我們覺得所作測試會失真，測試失真所以不予研
    判，而且建議檢察官作覆測」（參見本院卷第一一三頁），並有法務部調查局對
    被告丙○○測謊之問卷內容、測謊判圖分析表、圖譜在卷可參（參見本院卷第一
    二五至一二七頁），被告丙○○於法務部調查局台中市調查站調查時經詢以是否
    願意休息後再做一次測謊時，亦表示不願意再作測謊（參見八十八年度偵字第一
    一八號卷第五九頁背面、第六十頁正面），自難認法務部調查局對被告丙○○之
    所為測謊有何瑕疵及其測謊結果之記載有何不實之處。
  (四)(1)證人松健福於原審證稱：伊不能確定被告丙○○於何日晚間，曾因水圳問題到
    過伊家等語，所為證言之內容並非明確，並不能為被告二人有利之認定。(2)證人
    己○○於本院前審證稱：被告二人並非伊競選立法委員之輔選幹部或助選員，被
    告丙○○並沒有參加伊選舉之正式會議云云。而本院前審曾向中央選舉委員會函
    查己○○參選第四屆立法委員之輔選幹部及助選員名單等，其上雖亦無被告二人
    之姓名。然被告二人因證人己○○而涉及本案刑責，證人己○○所為證言自難免
    偏頗不實。而上開函查結果亦僅係送請登記之形式上資料，實際選舉時並非僅由
    登記之輔選幹部或助選員從事競選活動，此為一般之生活經驗，上開函查結果，
    並不能為被告二人有利之認定。況本件事證甚為明確，業如前述，證人己○○所
    為之證言，尚不足為有利於被告之認定。(3)被告選任辯護人聲請本院前審函調第
    四屆山地原住民立法委員選舉公報，並為被告辯護稱：被告為布農族之後代，己○○則為他族候選人，被告為保障自己在布農族之政治地位，衡情不可能擔任己○○之輔選幹部云云。然因個人政治利益不同，而屬不同族群亦相互結盟者，於
    現今社會亦至為普遍；且被告戊○○於調查時亦供稱：「（妳和妳先生丙○○都
    是布農族，據妳前述為布農族團結，你們都不方便為別的部落族群候選人助選，
    何以妳要義務為泰雅族候選人己○○拉票助選？）我先生丙○○競選縣議員時，
    己○○曾到場打氣助陣，另他擔任省議員勤於服務選民，所以我才義務幫忙」（
    參見八十八年度偵字第一一八號卷第六頁背面）；被告戊○○於偵查中復供稱伊
    和丙○○主要是支持己○○，主要是幫己○○助選等語明確（參見八十八年度偵
    字第一一八號卷第二十三頁背面、第二十六頁背面）。是被告選任辯護人上開辯
    護，係屬其個人片面之推論，亦不能為被告有利之認定。(4)又被告選任辯護人聲
    請本院前審向台灣省南投縣選舉委員會，函取之第四屆立法委員選舉南投縣信義
    鄉各投開票所開票結果累計表，經本院核閱其所載內容，亦無足以為被告有利之
    論據。(5)此外被告於原審所提出，即其擔任第四屆立法委員選舉山地原住民立法
    委員候選人全文盛競選總部副主任委員之證明及活期存款存摺影本等，經核亦均
    不能為被告二人有利之認定。
  (五)綜上所述，被告二人所辯，均係事後卸責之詞，不足採信。本件事證明確，被告
    二人之犯行均堪以認定，應依法論科。
二、核被告丙○○、戊○○對於有投票權之人，交付賄賂，而約其投票權為一定行使
    ，所為均係犯公職人員選舉罷免法第九十條之一第一項之投票行賄罪。按共同正
    犯之意思聯絡，原不以數人間直接發生者為限，即有間接之聯絡者，亦包括在內
    （最高法院七十七年度台上字第二一三五號判例參照）。本案被告丙○○、戊○○就上開犯行，雖未與米日騰、全女儉直接為犯意之聯絡，而係經由庚○○為間
    接之聯絡，然揆之上開判例意旨，仍應認被告丙○○、戊○○與庚○○、米日騰
    、全女儉等人彼此之間，對本件犯行均互有犯意聯絡及行為分擔，均為共同正犯
    。被告與共犯庚○○、米日騰、全女儉等人，前後多次買票行為，時間緊接，犯
    意概括，所犯構成要件相同，係屬連續犯，應依刑法第五十六條規定論以一罪，
    並加重其刑。原審予以論科，固非無見，惟查(一)交付之賄賂不問屬於犯人與否均
    沒收之，公職人員選舉罷免法第九十條之一第三項定有明文，本件被告二人所交
    付之賄款一萬五千元，除米文龍持以自首之一千五百元經扣案外，其餘部分之賄
    款雖均已花費完畢，有上開台灣南投地方法院八十七年度訴字第四一七號刑事判
    決附卷可證，則已花費完畢部分固無從再為沒收之諭知，然上開米文龍持以自首
    經扣案之一千五百元部分，自仍應依上開規定諭知沒收方合，乃原審漏未予以宣
    告沒收，尚有未洽。(二)此外本案扣押之「山地原住民立法委員己○○輔選估票統
    計」一疊，固足以認定係供被告為本件犯行所用之物，惟其餘扣押物其內容均載
    及其他相關事項甚多，尚難遽認必與本件犯行有直接關係，原審併均予以宣告沒
    收，亦有未當。被告二人上訴意旨否認犯罪，指摘原判決不當，雖均無理由，然
    原審判決既有上開可議之處，自仍應由本院予以撤銷改判。爰審酌被告丙○○為
    南投縣縣議員，屬公職人員，亦曾歷經選舉過程，應知民主法治國家之所以舉辦
    選舉，其意即在以公平、公正之原則，拔擢人才為民服務，從而達到選賢與能之
    目的，而原住民為臺灣少數族群之一，被告丙○○既為縣議員，其夫妻在信義鄉
    原住民族群中，自有其一定之地位，而尤應為原住民族群中之表率，竟意圖以金
    錢介入選舉，嚴重敗壞選風，妨害民主政治之良性發展，且於犯後未能坦白認過
    ，心中對於民主法治概念蕩然無存等一切情狀，分別量處如主文第二項所示之刑
    ，罰金部分並均諭知易服勞役之折算標準，並均應依公職人員選舉罷免法第九十
    八條第三項之規定宣告褫奪公權。本件公訴人雖就被告二人均具體求刑有期徒刑
    二年，併科罰金新臺幣二百萬元，惟本院認被告二人所交付款項僅一萬五千元，
    行賄對象尚非眾多，量處如主文第二項所示之刑，已足收警惕之效，附此敘明。
    又被告戊○○未曾受有期徒刑以上刑之宣告，此有本院被告全國前案紀錄表在卷
    可證，其為本件犯行係聽命予被告丙○○，犯罪情節較被告丙○○輕微，且被告
    二人尚有家庭尚待照顧，如被告夫妻二人均因本案入監服刑，必將對被告二人家
    庭造成嚴重衝擊，本院斟酌上情，認被告戊○○經此起訴審判，並為科刑之判決
    ，應已知所警惕，由其犯罪後之態度，信無再犯之虞，本院因認被告戊○○所宣
    告之刑以暫不執行為適當，乃併予宣告緩刑五年，以資惕勵。查附表米文龍持以
    自首之一千五百元經扣押部分，雖於另案庚○○等人違反公職人員選舉罷免法案
    件中經檢察官執行沒收，有台灣南投地方法院檢察署函暨所附處分命令在卷可憑
    。惟按因犯罪依法必須沒收之物，雖已於共犯中之一人確定判決諭知沒收，並已
    執行完畢。因沒收為從刑，亦為刑罰之一種，基於共犯各負全部責任之理論，對
    於其他共犯之判決，仍應宣告沒收，故而上開一千五百元仍應依公職人員選舉罷
    免法第九十條之一第三項予以宣告沒收。至其餘部分之賄款則均已花費完畢，有
  台灣南投地方法院八十七年度訴字第四一七號刑事判決附卷可證，自無從再為沒
    收之諭知。扣押之「山地原住民立法委員己○○輔選估票統計」一疊，經核係屬
    被告丙○○所有且係供被告等人犯罪所用之物，應依刑法第三十八條第一項第二
    款之規定，予以宣告沒收。另本案之其餘扣押物，本院經核閱其內容並非必然與
    本件犯行有關，爰就上開部分不另為沒收之諭知，併予敘明。
據上論斷，應依刑事訴訟法第三百六十九條第一項前段、第三百六十四條、第二百九
十九條第一項前段，公職人員選舉罷免法第九十條之一第一項、第三項、第九十八條
第三項，刑法第十一條前段、第二十八條、第五十六條、第三十七條第二項、第四十
二條第三項、第七十四條第一款、第三十八條第一項第二款，罰金罰鍰提高標準條例
第二條，判決如主文。
本案經檢察官丁○○到庭執行職務。
中      華      民      國      九十      年      六    月    二十八    日
                                  臺灣高等法院臺中分院刑事第四庭
                                        審判長法  官  洪  耀  宗
                                              法  官  吳  重  政
                  法  官  江  德  千
右正本證明與原本無異。
如不服本判決應於收受送達後十日內向本院提出上訴書狀，其未述上訴之理由者並
得於提起上訴後十日內向本院補提理由書（均須按他造當事人之人數附繕本）。
                                              書記官  吳  麗  琴
中      華      民      國     九十      年      六       月   二十九   日
【附錄論罪科刑法條】公職人員選舉罷免法第九十條之一第一項：
對於有投票權之人行求、期約或交付賄賂或其他不正利益，而約其不行使投票權或為
一定之行使者，處五年以下有期徒刑，得併科新台幣四十萬元以上四百萬元以下罰金
。
                                                                        Ｆ
~IVT32G2Q2;
附表：
┌─────┬──────┬────────┬────────┬───────┐
│姓      名│時        間│ 地          點 │ 收受賄款之金額 │有無轉交與他人│
├─────┼──────┼────────┼────────┼───────┤
│  幸珠美  │ 87‧12‧4  │   米日騰住處   │  一千元        │  無          │
├─────┼──────┼────────┼────────┼───────┤
│  甘美英  │ 87‧12‧4  │   甘美英住處   │  二千五百元    │  無          │
├─────┼──────┼────────┼────────┼───────┤
│  全超民  │ 87‧12‧5  │   米日騰住處   │  一千五百元    │  無          │
├─────┼──────┼────────┼────────┼───────┤
│  幸振武  │ 87‧12‧4  │   幸振武住處   │  二千元        │  無          │
├─────┼──────┼────────┼────────┼───────┤
│  幸文義  │ 87‧12‧5  │   米日騰住處   │  五百元        │              │
├─────┼──────┼────────┼────────┼───────┤
│  全珍寶  │ 87‧12‧4  │   米日騰住處   │  五百元        │              │
├─────┼──────┼────────┼────────┼───────┤
│  米文龍  │ 87‧12‧4  │   米日騰住處   │  一千五百元    │  無          │
└─────┴──────┴────────┴────────┴───────┘
                                                                        Ｆ


司法院資訊處製作；財團法人民間司法改革基金會備份。
